【裁判字號】    98,易,942
【裁判日期】    980513
【裁判案由】    毒品危害防制條例
【裁判全文】
臺灣臺北地方法院刑事判決               98年度易字第942號
公  訴  人  臺灣臺北地方法院檢察署檢察官
被      告  甲○○
上列被告因毒品危害防制條例案件，經檢察官提起公訴（98年度
毒偵字第176 號），判決如下：
    主  文
甲○○施用第二級毒品，處有期徒刑肆月，如易科罰金，以新臺
幣壹仟元折算壹日。扣案吸食器貳個均沒收。
    事  實
一、甲○○曾因施用毒品案件，先後經臺灣士林地方法院87年度
    毒聲字第1083號裁定、88年度毒聲字第2109號裁定、本院94
    年度毒聲字第648 號裁定送觀察、勒戒，因認無繼續施用毒
    品之傾向，分別經臺灣士林地方法院檢察署檢察官以87年度
    偵字第8883號、88年度毒偵緝字第106 號、臺灣臺北地方法
    院檢察署檢察官97年度毒偵字第2449號處分不起訴在案，最
    近於94年11月29日觀察、勒戒執行完畢釋放出所；甲○○仍
    未戒除毒癮，又於民國97年11月5 日為警採尿前回溯96小時
    內某時施用第二級毒品（嗣經臺灣士林地方法院檢察署檢察
    官於97年12月22日提起公訴，經臺灣士林地方法院以98年度
    審簡字第95號刑事簡易判決判處有期徒刑4 月確定）。
二、詎甲○○仍不知悔悟，於97年11月22日晚間8 時40分許為警
    查獲採尿前回溯96小時內某時（不含查獲後至採尿前之時間
    ），在臺北市○○○路○ 段66巷8 號5 樓506 室，將第二級
    毒品安非他命結晶體置於自製吸食器內，點火燒烤吸食煙霧
    之方式，施用安非他命1 次。嗣為警於97年11月22日晚間8
    時40分許，經警在上址查獲，採集其尿液送驗呈甲基安非他
    命陽性反應，始悉上情。
三、案經臺北縣政府警察局土城分局移請臺灣臺北地方法院檢察
    署檢察官偵查起訴。
    理  由
一、證據能力之判斷：
    被告甲○○對於下列各項證據方法，均未爭執其證據能力，
    並同意作為證據（見本院卷第18頁反面），本院審酌其作成
    時之情況，認為並無不適當之情事，均得作為證據，合先敘
    明。
二、認定事實所憑之證據及理由：
  (一)前開犯罪事實，業據被告甲○○於本院準備程序及審判程序
    中坦承不諱（見本院卷第17頁至反面、第19頁），被告為警
    查獲後所採集之尿液，經送臺灣檢驗科技股份有限公司以氣
    相層析質譜儀檢驗結果，確呈甲基安非他命陽性反應，此有
    該公司出具之濫用藥物檢驗報告及尿液編號及姓名對照表各
    1 份附卷可考（見偵查卷第23、33頁），又被告於97年12月
    22日晚間8 時40分許為警查獲時，扣得被告所有安非他命吸
    食器2 個可佐（見偵查卷第18至21頁）；按安非他命經口服
    投與後，約70％於20小時內自尿中排出，約90％於96小時內
    自尿中排出，如僅憑尿液中呈安非他命陽性反應，無法確實
    推算吸食時間距採集時間之長短，惟依上述資料推斷，最長
    可能不會超過4 日，有行政院衛生署藥物食品檢驗局81年藥
    檢壹字第001156號函可憑。據此足認本案被告於警採尿前之
    96小時內某時（不含查獲後至採尿前之時間），應有施用安
    非他命。綜上，堪認被告自白與事實相符，可以採信。
  (二)再查，被告曾因施用毒品案件，先後經臺灣士林地方法院87
    年度毒聲字第1083號裁定、88年度毒聲字第2109號裁定、本
    院94年度毒聲字第648 號裁定送觀察、勒戒，因認無繼續施
    用毒品之傾向，分別經臺灣士林地方法院檢察署檢察官以87
    年度偵字第8883號、88年度毒偵緝字第106 號、臺灣臺北地
    方法院檢察署檢察官97年度毒偵字第2449號處分不起訴在案
    ，被告最近於94年11月29日觀察、勒戒執行完畢釋放出所；
    被告仍未戒除毒癮，又於97年11月5 日為警採尿前回溯96小
    時內某時施用第二級毒品（嗣經臺灣士林地方法院檢察署檢
    察官於97年12月22日提起公訴，經臺灣士林地方法院以98年
    度審簡字第95號刑事簡易判決判處有期徒刑4 月確定）等情
    ，有臺灣高等法院被告前案紀錄表附卷可參（見本院卷第3
    至11頁），是被告於前次觀察、勒戒執行完畢釋放後5 年內
    ，再犯本件施用毒品之罪，毋庸再送觀察、勒戒，應逕科以
    刑罰處罰。
  (三)綜上，本案事證明確，被告施用第二級毒品之犯行，應堪認
    定，應予依法論罪科刑。
三、論罪科刑之依據：
  (一)核被告所為，係犯毒品危害防制條例第10條第2 項施用第二
    級毒品罪。其持有第二級毒品之低度行為為施用毒品之高度
    行為所吸收，不另論罪。爰審酌被告曾因施用毒品而觸法，
    經3 次觀察、勒戒執行完畢，仍不知悔悟，且施用毒品非但
    戕害身心，亦可能因此危害社會秩序，但被告於本院準備程
    序、審判程序均坦承犯行，態度良好，因家中經濟壓力大，
    致蹈法網，已有悔意等一切情狀，量處如主文所示之刑，並
    諭知易科罰金之折算標準，以示懲儆。
  (二)扣案吸食器2 個係被告所有、供其施用毒品犯罪所用之物，
    亦據被告供明在卷（見本院卷第17頁反面），爰依刑法第38
    條第1 項第2 款規定，併予宣告沒收。
據上論斷，應依刑事訴訟法第284 條之1 、第299 條第1 項前段
，毒品危害防制條例第10條第2 項，刑法第11條前段、第41條第
1項前段、第38條第1 項第2 款，判決如主文。
本案經檢察官簡逸薇到庭執行職務。
中    華    民    國    98    年    5     月    13    日
                  刑事第六庭  法  官  林晏如
上正本與原本無異。
如不服本判決，應於判決送達後10日內，向本院提出上訴狀。
                              書記官  楊盈茹
中    華    民    國    98    年    5     月    14    日
附錄本案論罪科刑法條全文：
毒品危害防制條例第10條
施用第一級毒品者，處6 月以上 5 年以下有期徒刑。
施用第二級毒品者，處3 年以下有期徒刑。


司法院資訊處製作；財團法人民間司法改革基金會備份。
